【裁判字號】    88,上易,2250
【裁判日期】    890112
【裁判案由】    傷害
【裁判全文】
臺灣高等法院高雄分院刑事判決                  八十八年度上易字第二二五號
    上  訴  人
    即  被  告  甲○○
右上訴人因傷害案件，不服臺灣高雄地方法院八十八年度易緝字第三０五號中華民國
八十八年十一月二日第一審判決（起訴案號：臺灣高雄地方法院檢察署八十七年度偵
字第一五七號），提起上訴，本院判決如左：
      主      文
上訴駁回。
      事      實
一、甲○○因誤認乙○○係竊取其行動電話之人，遂於八十六年十一月九日下午十一
    時三十分許，夥同洪嘉霖至乙○○住處欲向其索回行動電話，途中於高雄市三民
    區○○○路與同愛街口，巧遇乙○○，甲○○、洪嘉霖向乙○○追討行動電話，
    因乙○○否認竊取行動電話，甲○○、洪嘉霖竟基於傷害之犯意連絡，出手毆打
    乙○○，乙○○不支倒地，頭部撞擊停放路旁之機車，致受有右顱骨骨折合併脫
    出血、左頂部撕裂傷五公分等傷害。
二、案經乙○○訴請高雄市政府警察局三民第一分局移送臺灣高雄地方法院檢察署檢
    察官偵查起訴。甲○○於原審審理時逃匿，經發布通緝，於八十八年九月二十七
    日緝獲。
      理      由
一、訊據上訴人被告甲○○對於右揭時地誤認乙○○竊取其行動電話雙方發生爭執，
    出手毆打乙○○一拳，致乙○○倒地，頭部撞擊停放路旁之機車，致受有右顱骨
    骨折合併脫出血、左頂部撕裂傷（五公分）等傷害之事實坦承不諱，核與告訴人
    乙○○指述情節相符，並有診斷證明書二紙附卷可稽；而同案被告洪嘉霖上開傷
    害犯行，亦經本院於八十七年八月三十一日以八十七年度上易字第一九五八號判
    決洪嘉霖共同傷害人之身體，處有期徒刑柒月確定在案。事證明確，被告傷害犯
    行洵堪認定。
二、核被告甲○○所為，係犯刑法第二百七十七條第一項之傷害罪，被告與洪嘉霖間
    ，有犯意聯絡及行為分擔，均係共同正犯。原審因而適用刑法第二十八條、第二
    百七十七條第一項，罰金罰鍰提高標準條例第一條前段規定，並審酌被告偶因細
    故即出手傷害告訴人，惡性非輕，告訴人所受傷害頗重，迄未賠償損失，顯無悔
    意等情狀，量處有期徒刑七月，以示懲戒。認事用法俱無不合，量刑亦稱妥適，
    被告等上訴意旨，指摘原判決不當，量刑過重，並無可取，為無理由，應予駁回
    。
據上論結，應依刑事訴訟法第三百六十八條，判決如主文。
本案經檢察官林應華到庭執行職務。
中    華    民    國     八十九     年       一       月     十二       日
                              臺灣高等法院高雄分院刑事第六庭
                                  審判長法官  陳吉雄
                                        法官  江泰章
                                        法官  周賢銳
右正本證明與原本無異。
不得上訴。
                                      書記官  高文輝
中    華    民    國     八十九     年       一       月     十四       日
附錄：本判決論罪科刑法條：
刑法第二百七十七條第一項
傷害人之身體或健康者，處三年以下有期徒刑，拘役或一千元以下罰金。
                                                                        Ｂ


司法院資訊處製作；財團法人民間司法改革基金會備份。
